Minutes et répertoires du notaire Julien LE SACHER, 13 novembre 1779 - 22 avril 1790 (étude XXII)
Archives nationales
Minutes et répertoires du notaire Julien LE SACHER (étude XXII)
13 novembre 1779 - 22 avril 1790
MC/ET/XXII/26 - MC/ET/XXII/61, MC/RE/XXII/2
Étude notariale XXII (Paris; 1769-....); Le sacher, Julien
ml
Archives nationales de France
Minutes et répertoires: la loi 2008-696 du 15 juillet 2008 relative aux archives a fixé à 75 ans à compter de la date de l'acte, ou à 25 ans à compter de la date du décès de l'intéressé si ce délai est plus bref, le délai de communication des minutes et répertoires des notaires; ce délai est porté à 100 ans à compter de la date de l'acte si le document se rapporte à un mineur (code du Patrimoine, articles L213-2, 4e d et 5e).
Autres documents de l'étude (dossiers de clients, comptabilité...): s'agissant d'archives privées, ces documents sont communicables selon les modalités fixées par le déposant ou le donateur.
Certains documents ne sont pas accessibles en raison de leur mauvais état de conservation.
Versement
Accès aux instruments de recherche de tous les notaires de l’étude XXII
Archives de l'étude XXII
- Minutes de Julien LE SACHER, septembre 1779 - 30 avril 1790; MC/ET/XXII/26 - MC/ET/XXII/61
  - Minutes. 1779, septembre - décembre, septembre - décembre 1779; MC/ET/XXII/26
    Informations complémentaires:
    1779, 1er septembre à 11 novembre: actes passés par-devant Abraham Dutertre de Véteuil.
    1779, 13 novembre à 31 décembre: actes passés par-devant Julien Lesacher.
    Informations concernant le classement:
    Le niveau inférieur de description, quand il existe, correspond aux minutes d'actes. Toutes les minutes ne sont pas forcément décrites une à une. Les descriptions de ces minutes sont plus ou moins détaillées.
  - Minutes. 1780, janvier - avril, janvier - avril 1780; MC/ET/XXII/27
    - Dépôt de pièces., 5 janvier 1780; MC/ET/XXII/27
      Dépôt du mortuaire de dame Perrine Mathurine Gouin, veuve de Maître Mathurin Chevin, écuyer seigneur de La Rivière, juge magistrat, conseiller honoraire en la sénéchaussée et siège présidial de Rennes, paroisse Saint Hellier de la ville de Rennes.
      Dépôt du mortuaire de messire Jacques Cochard, curé de la paroisse de Rivière, diocèse de Langres, élection de Tonnerre.
      Notoriété attestant avoir bien connu dame Perrine Mathurine Gouin veuve de Mathurin Chevin
      Mention dans le répertoire du notaire coté:
      MC/RE/XXII/2
      Origine de l'information:
      Base Généanot des actes contenant des renseignements d'état civil, 1780-1790 par l'association La France généalogique, 2004-2012 (base de données migrée: voir contexte dans le Plan d’orientation général - Notaires de Paris, guides thématiques du Minutier).
      Date de création de la notice: 2005
      acte d'état civil; notoriété; dépôt de pièces; Gouin, Perrine-Mathurine; Cochard, Jacques; Chevin, Mathurin; La Riviere (seigneur de) (veuve)
    - Dépôt de pièces., 7 janvier 1780; MC/ET/XXII/27
      Contrat de mariage déposé entre le sieur Claude Georges Racine, garde par commission de la forteresse des Alluets Le Roy, et Marie Françoise Royer veuve de Jean Jacquet, jardinier, veuf lui aussi de Marie Jeanne Chartier sa seconde femme.
      Dépôt du mortuaire du sieur Jean Jacquet, paroisse d'Herbeville.
      Dépôt du mortuaire de Claude Georges Racine, époux de Marie Françoise Royer, paroisse des Alleux le Roy.
      Acte de célébration de mariage déposé. entre Jean Baptiste Vuldy chandellier à Lyon et Claire Mille paroisse Saint Pierre de Vaize à Lyon.
      Acte de célébration de mariage déposé. entre Nicolas Vuldy ouvrier en bas de soie et Elisabeth Mille paroisse Saint-Pierre de Vaize à Lyon.
      Acte de célébration de mariage déposé. entre Joachim Pallebot et Louise Mille, paroisse Saint Pierre de Vaize à Lyon.
      Dépôt du mortuaire de Marie Adélaïde Racine, épouse de Thomas Pierret, journalier, paroisse des Alleux le Roy.
      Notoriété attestant que le sieur Racine a laissé pour seuls héritiers que le dit Jean Jacquet marié avec Marie Françoise Royer, etc.
      Dépôt du baptistaire de Marie Françoise Royer, fille de Philippe Royer et de Catherine Morain
      contrat de mariage; dépôt de pièces; acte d'état civil; dépôt de pièces; acte d'état civil; dépôt de pièces; Jacquet, Jean; Racine, Claude-Georges; Racine, Marie-Adélaïde; Racine (sieur); Racine, Claude-Georges; Vuldy, Jean-Baptiste; Vuldy, Nicolas; Pallebot, Joachim; Royer, Marie-Françoise; Mille, Claire; Mille, Elisabeth; Mille, Louise; Jacquet, Jean (veuve); Chartier, Jeanne; Pierret, Thomas (épouse); Jacquet, Jean; Royer, Philippe; Morain, Catherine; jardinier; cirier; journalier
    - Dépôt de pièces., 12 janvier 1780; MC/ET/XXII/27
      Notoriété attestant avoir connu Barbe Murgalle veuve de Jean Guibert, maréchal à Anneuil, décédé paroisse Saint Denis d'Ons en Brai, laissant pour héritiers Paul Amable Wafflard et autres
      notoriété; dépôt de pièces; Murgalle, Barbe; Guibert, Jean (veuve); Wafflard, Paul-Amable (Héritier et Autres)
    - Dépôt de pièces., 1er février 1780; MC/ET/XXII/27
      Dépôt du mortuaire de Jean Nicolas Philippe, ancien porteur de S.A.S. le prince de Conti, paroisse Saint-Martin de l'Ile Adam, diocèse de Beauvais
      acte d'état civil; dépôt de pièces; Philippe, Jean-Nicolas
  - Minutes. 1780, mai - juillet, mai - juillet 1780; MC/ET/XXII/28
    - Dépôt de pièces., 16 juin 1780; MC/ET/XXII/28
      Dépôt du mortuaire de Jean Louis Chivez, bourgeois, époux de Marie Catherine Cannée, paroisse royale de Saint Germain en Laye
      acte d'état civil; dépôt de pièces; Chivez, Jean-Louis; Cannee, Marie-Catherine (Epoux)
    - Dépôt de pièces., 27 juin 1780; MC/ET/XXII/28
      Notoriété constatant la séparation de corps entre Charles Remond Delabarre ancien receveur des gabelles et Jeanne Louise Mélanie Fourier
      notoriété; dépôt de pièces; Delabarre, Charles-Remond; Fourier, Jeanne-Louise
    - Dépôt d'un exemplaire de prospectus de procédé de gravure en lavis, par Jean-Baptiste Le Prince, peintre du roi., 10 juillet 1780; MC/ET/XXII/28
      Actes signalés par le personnel du Minutier central des notaires de Paris, 2003-2012 (base de données migrée: voir contexte dans le Plan d’orientation général - Notaires de Paris, guides thématiques du Minutier).
      Date de création de la notice: 2012
      Notice et reproduction photographique partielle dans: 122 minutes d'histoire, actes des notaires de Paris, Paris, Archives nationales, Somogy, 2012, p.48-49.
      dépôt de pièces; Le Prince, Jean-Baptiste
  - Minutes. 1780, août - octobre, août - octobre 1780; MC/ET/XXII/29
    - Dépôt de pièces., 3 août 1780; MC/ET/XXII/29
      Notoriété constatant que Jean Joachim Desjouins n'a laissé pour héritier que le sieur Nicolas Desjouins son frère.
      Dépôt du mortuaire de Michel Desjouins lieutenant de cavalerie, chevalier de Saint Louis, paroisse d'Ouches, diocèse de Chalons.
      Dépôt du mortuaire de Jean Joachim Desjouins, prêtre et chanoine de l'église collégiale de Vaucouleurs en Champagne, diocèse de Chalons
      notoriété; dépôt de pièces; acte d'état civil; dépôt de pièces; Desjouins, Jean-Joachim; Desjouins, Michel; Desjouins, Nicolas; officier (armée); prêtre; chanoine
    - Dépôt de pièces., 9 août 1780; MC/ET/XXII/29
      Dépôt du mortuaire de Jacques de Boisset, chevalier de Saint Louis, de la compagnie des Flandres, lieutenant colonel de cavalerie, originaire de Ganges en Languedoc, paroisse Saint Etienne de Fong en Lorraine, diocèse de Toul.
      Notoriété constatant que Jacques de Boisset a pour seuls héritiers dame Marguerite Antoinette Poirot et son fils Jacques Charles Joseph de Boisset, etc.
      Dépôt du mortuaire de Gabrielle Madelaine Blanchet, veuve de Nicolas Antoine de Lazure, chef du gobelet du Roi et de Madame la dauphine, paroisse royale Saint Louis de Versailles.
      Testament déposé de Gabrielle Madelaine Blanchet, veuve de Nicolas Antoine de Lazure.
      IActe mortuaire déposé de Nicolas Antoine de Lazure, époux de Gabrielle Madelaine Blanchet.
      Notoriété constatant les héritiers du sieur Jacques Gabriel Blanchet, principal commis au bureau de Monsieur Amelot secrétaire d'état et de Catherine Blanchet, femme d'André Jousseau, cloutier, et autres
      acte d'état civil; dépôt de pièces; notoriété; testament; Ganges (Hérault); Foug (Meurthe-et-Moselle); Versailles (Yvelines); Boisset, Jacques de; Blanchet, Gabrielle-Madelaine; Lazure, Nicolas-Antoine de; Blanchet, Jacques-Gabriel; Poirot, Marguerite-Antoinette-; Boisset, Jacques-Charles-Joseph; Lazure, Nicolas-Antoine de (veuve); Blanchet, Catherine; Jousseau André (Héritiers)
    - Dépôt de pièces., 26 septembre 1780; MC/ET/XXII/29
      Acte de célébration de mariage déposé. entre le sieur Michel L'Homme, avocat au parlement et huissier, commissaire au Chatelet et Julie Cartault, paroisse de Boissette, diocèse de Sens.
      Acte de célébration de mariage déposé. entre le sieur Lucien Brocard, notaire royal apostolique et demoiselle Marie Nicole Cartault, paroisse de Boissette, diocèse de Sens
      acte d'état civil; dépôt de pièces; L'homme, Michel; Brocard, Lucien; Cartault, Julie; Cartault, Marie-Nicole; avocat au parlement (Ancien Régime); huissier de justice; commissaire-priseur; notaire
    - Dépôt de pièces., 30 septembre 1780; MC/ET/XXII/29
      Notoriété constatant le nombre des héritiers d'Antoine Lemaire à Villiers le Haut en Bourgogne, savoir: Antoine Lemaire, Jean Lemaire et autres.
      Dépôt du mortuaire d'Antoine Lemaire à Villiers le Haut en Bourgogne
      notoriété; dépôt de pièces; acte d'état civil; dépôt de pièces; Lemaire, Antoine; Lemaire, Jean
    - Dépôt de pièces. Famille de Bacalan, protestants., 18 octobre 1780; MC/ET/XXII/29
      Notoriété attestant avoir connu demoiselle Suzanne Marie de Bacalan, fille de feu messire Isaac de Bacalan, seigneur vicomte de Montbazillac et de dame Charlotte Souchey de Maurey laissant pour seuls héritiers sa mère et son frère, et autres.
      Dépôt du baptistaire de Suzanne Marie de Bacalan au temple de Saint Germain, ville et République de Genève.
      Contrat de mariageD. entre messire François Hilaire de Bacalan avec demoiselle Marthe de Valleton de Boissière, à Bordeaux.
      Acte de célébration de mariage déposé. entre messire François Hilaire de Bacalan et demoiselle Marthe de Valleton de Boissière, paroisse Saint Pierre de Bordeaux.
      Dépôt du mortuaire de messire Isaac de Bacalan à Montbazillac et refus de sépulture en terre catholique.
      Dépôt du mortuaire de dame Charlotte Souchey de Maurey à Montbazillac.
      Dépôt du mortuaire de Suzanne Marie de Bacalan
      notoriété; dépôt de pièces; acte d'état civil; dépôt de pièces; acte d'état civil; dépôt de pièces; contrat de mariage; dépôt de pièces; Bacalan, Suzanne-Marie de; Bacalan, Isaac de (seigneur vicomte de Montbazillac); Souchey de Maurey, Charlotte; Bacalan, François-Hilaire de; Valleton de Boissiere, Marthe de; Souchey de Maurey, Charlotte
  - Minutes. 1780, novembre - 1781, mars, novembre 1780 - mars 1781; MC/ET/XXII/30
  - Minutes. 1781, avril - juillet, avril - juillet 1781; MC/ET/XXII/31
    - Dépôt de pièces., 3 juin 1781; MC/ET/XXII/31
      Notoriété attestant avoir connu dame Marie Louise Henriette Helin de Fiennes, fille majeure laissant pour seule héritière Marie Jeanne Emilie Helin de Fiennes sa soeur.
      Testament du sieur Henri Duteil, prêtre chanoine théologial archidiacre de l'église cathédrale de Boulogne.
      Dépôt du mortuaire de Marie Louise Henriette Helin de Fiennes, paroisse Saint Paul à Paris.
      Dépôt du baptistaire de Marie Jeanne Emilie Helin de Fiennes, fille de Jean Baptiste Helin de Fiennes, conseiller du Roi, interprète et professeur au Collège Royal en langue arabe et de Marie Jeanne Duteil, paroisse Saint Benoit à Paris.
      Inventaire après décès de Henri Duteil.
      Dépôt du baptistaire de Marie Louise Henriette Helin de Fiennes, fille de Jean Baptiste Helin de Fiennes et de Marie Jeanne Duteil.
      Dépôt du mortuaire de Henri Duteil
      notoriété; dépôt de pièces; testament; acte d'état civil; dépôt de pièces; inventaire après décès; dépôt de pièces; Helin de Fiennes, Marie-Louise-Henriette; Duteil, Henri; Helin de Fiennes, Marie-Louise-Henriette; Helin de Fiennes, Marie-Jeanne-Emilie; Duteil, Henri; Helin de Fiennes, Marie-Louise-Henriette; Duteil, Henri; Helin de Fiennes, Marie-Jeanne-Emilie (Sa Soeur et Héritière); Helin de Fiennes, Jean -Baptiste; Duteil, Marie-Jeanne; Helin de Fiennes, Jean -Baptiste; Duteil, Marie-Jeanne; prêtre; chanoine; chanoine
  - Minutes. 1781, août - décembre, août - décembre 1781; MC/ET/XXII/32
    - Dépôt de pièces., 11 novembre 1781; MC/ET/XXII/32
      Notoriété constatant le nombre d'héritiers de noble homme Dominique de Larrey, négociant à Mesquer.
      Dépôt du mortuaire du sieur Dominique de Larrey, seigneur de Beaulieu et de Mesques, époux de dame de Larrey, paroisse de Mesques, diocèse de Nantes en Bretagne.
      Dépôt du baptistaire de Pierrette Bonnard, fille de Marcellin Bonnard, écuyer demeurant à Arnay le duc et de dame Marie Moingeon
      notoriété; dépôt de pièces; acte d'état civil; dépôt de pièces; Larrey, Dominique de; Beaulieu; Mesques (Seigneur de); Bonnard, Pierrette; Larrey de (épouse); Bonnard, Marcellin; Moingeon, Marie; négociant
  - Minutes. 1782, janvier - avril, janvier - avril 1782; MC/ET/XXII/33
    - Dépôt de pièces., 11 janvier 1782; MC/ET/XXII/33
      Dépôt du mortuaire de Maître Ange Thadée de La Monneraye, seigneur de Menarde, époux de dame Scholastique Louise de La Monneraye, paroisse Saint Etienne de Rennes.
      Dépôt du mortuaire de Maître François Antoine Lemintier de Saint André, capitaine au régiment d'Ile de France, fils de messire Augustin André Lemintier et de dame Yvonne Jacquemine Lemintier et époux de Anne Scholastique Angélique de La Monneraye de Menard.
      Dépôt du baptistaire de Suzanne Elisabeth Rocher, fille de Louis Rocher et de Marie Michelon.
      Dépôt du mortuaire de la demoiselle Rocher, soeur du sieur Godefroy Rocher, native de Paris et fille de Louis Rocher et de Marie Michelon, paroisse de la Purification de la Sainte Vierge du Gros Morne à Saint Domingue.
      Notoriété de Suzanne Elisabeth Rocher, fille de Louis Rocher et de Marie Michelon, après avoir été mariée
      acte d'état civil; dépôt de pièces; La Monneraye, Ange-Thadée; Menarde (Seigneur de); Lemintier de Saint Andre, François-Antoine; La Monneraye, Louise de (épouse); Lemintier, Augustin-André; Lemintier, Yvonne-Jacquemine; La Monneraye de Menard, Anne-Scholastique-Angélique (Son Epouse)
  - Minutes. 1782, mai - août, mai - août 1782; MC/ET/XXII/34
    - Dépôt de pièces., 3 mai 1782; MC/ET/XXII/34
      .
      , laissant pour héritiers sa mère, son frère Louis Godefroy Rocher, sa soeur Marie Madeleine Rocher et autres
      acte d'état civil; dépôt de pièces; notoriété; Rocher, Suzanne-Elisabeth; Rocher (demoiselle); Rocher, Louis; Michelon, Marie
    - Dépôt de pièces., 2 juillet 1782; MC/ET/XXII/34
      Notoriété de la tutelle pour le mariage entre François Georges Marotte du Coudray, vicomte du Saint Empire et Marie Rose Eléonore de Chavigny, née comtesse du Saint Empire
      notoriété; dépôt de pièces; Marotte Du Coudray, François-Georges; Chavigny, Marie-Rose-Eléonore de
  - Minutes. 1782, septembre - décembre, septembre - décembre 1782; MC/ET/XXII/35
    - Dépôt de pièces., 21 septembre 1782; MC/ET/XXII/35
      Dépôt du mortuaire de Monsieur Prudent Pillot, ancien avocat du Roi au baillage de Chaumont en Bassigny, paroisse Saint Jean Baptiste en cette ville.
      Notoriété constatant les héritiers de Monsieur Prudent Pillot, savoir. Anne Magdelaine Pillot sa soeur, épouse de Charles Antoine Garnier, lieutenant général de la Chancellerie à Chatillon sur Seine et autres Legras, Adam, Favier, L'Allemand de Pradines.
      Dépôt du mortuaire de dame Madeleine Anne Pillot, épouse du noble Charles Antoine Garnier, seigneur de Brion, et lieutenant général vétéran au baillage de cette ville, paroisse Sainte Vertu de Chatillon sur Seine.
      Notoriété constatant le nombre des héritiers de dame Garnier née Pillot.
      Notoriété contenant déclaration et consentement de dame Genevois, veuve du sieur Pillot.
      Notoriété contenant déclaration et consentement de Jean Baptiste L'Allemand de Pradines lieutenant criminel au baillage de Langres et de dame Madelaine Garnier son épouse.
      Notoriété contenant déclaration et consentement du sieur Nicolas Garnier.
      Contrat de mariageD. entre Jean Baptiste Garnier de Silly, écuyer, prévôt de la maréchaussée et dame Marie Charlotte Barde de La Borde
      acte d'état civil; dépôt de pièces; notoriété; dépôt de pièces; contrat de mariage; dépôt de pièces; Pillot, Prudent; Pillot, Madeleine-Anne; Garnier (dame); Genevois (dame); L'allemand de Pradines, Jean-Baptiste; Garnier, Nicolas; Garnier de Silly, Jean-Baptiste; Barde de La Borde, Marie-Charlotte; Pillot, Anne-Magdelaine; Garnier, Charles-Antoine; Brion (seigneur de); Pillot (Née); Pillot (veuve); Garnier, Madelaine (épouse); lieutenant civil ou criminel (Ancien Régime)
    - Dépôt de pièces., 19 novembre 1782; MC/ET/XXII/35
      Dépôt du baptistaire de Martin Anquetil, fils de Monsieur Anquetil de Briancourt, chef de la mission française et de Jeanne Anquetil, paroisse Saint François de la Mission de Surate.
      Dépôt du baptistaire de Jean Antoine Anquetil, fils de Monsieur Anquetil de Briancourt, chef de la mission française et de Jeanne Anquetil, paroisse Saint François de la Mission de Surate.
      Dépôt du baptistaire de Louise Anquetil, fille de Monsieur Anquetil de Briancourt, chef de la mission française et de Jeanne Anquetil, paroisse de Saint François de la Mission de Surate
      acte d'état civil; dépôt de pièces; Anquetil, Martin; Anquetil, Jean-Antoine; Anquetil, Louise; Anquetil de Briancourt; Anquetil, Jeanne; Anquetil de Briancourt; Anquetil, Jeanne; Anquetil de Briancourt; Anquetil, Jeanne
    - Dépôt de pièces., 19 décembre 1782; MC/ET/XXII/35
      Dépôt du mortuaire de Gaspard Comte, domestique à Paris, paroisse Saint Pierre de Montmartre.
      Notoriété constatant les héritiers de Gaspard Comte, laissant pour seule héritière Marie Marconet, fille mineure de Michel Marconet, menuisier et de Jeanne Comte soeur du défunt.
      Dépôt du baptistaire de Marie Marconet fille de Michel Marconet, cabaretier et de Jeanne Comte, paroisse de Paulliaguet, diocèse de Saint Flour en Auvergne.
      Dépôt d'un acte de vie de Monsieur Jean Chrisostome de Chegarray, né à Bayonne demeurant dans la ville de Cadix
      notoriété; dépôt de pièces; acte d'état civil; notoriété; dépôt de pièces; Paulhaguet (Haute-Loire); Bayonne (Pyrénées-Atlantiques); Cadix (Espagne); Comte, Gaspard; Marconet, Marie; Chegarray, Jean-Chrisostome de; Marconet, Michel; Comte, Jeanne; employé de maison; restaurateur
  - Minutes. 1783, janvier - mars, janvier - mars 1783; MC/ET/XXII/36
  - Minutes. 1783, avril - juin, avril - juin 1783; MC/ET/XXII/37; Document détérioré.
    - Dépôt de pièces., 19 mai 1783; MC/ET/XXII/37
    - Contrat de mariage entre Jean-Baptiste Trianon et Marie Emmanuelle Roger., 2 juin 1783; MC/ET/XXII/37
      Actes signalés par les lecteurs et correspondants du Minutier central des notaires de Paris, 2000-2011 (base de données migrée: voir contexte dans le Plan d’orientation général - Notaires de Paris, guides thématiques du Minutier).
      Date de création de la notice: 2008
      contrat de mariage; Roger, Marie Emmanuelle; Trianon, Jean-Baptiste
  - Minutes. 1783, juillet, juillet 1783; MC/ET/XXII/38; registres (2) et liasse. Document détérioré.
    - Dépôt de pièces., 8 juillet 1783; MC/ET/XXII/38
      Notoriété concernant les masses de propriété de demoiselle Marie Anne Mathias, veuve Dumoulin
      notoriété; dépôt de pièces; Mathias, Marie-Anne; Dumoulin (veuve)
  - Minutes. 1783, août - décembre, août - décembre 1783; MC/ET/XXII/39; Document détérioré.
  - Minutes. 1784, janvier - mai, janvier - mai 1784; MC/ET/XXII/40
    - Dépôt de pièces., 9 février 1784; MC/ET/XXII/40
      Dépôt du mortuaire du sieur Jean Monard doyen des procureurs au siège de Semur, en présence de Jean Monard son fils, époux de Marguerite Sainson.
      Notoriété pour les héritiers de Jean Monard, savoir: trois enfants, Jean Monard avocat à Semur, Maître Mesme Monard, prêtre de l'Oratoire des vertus et Louise demoiselle Monard, paroisse Saint Pierre de Semur
      acte d'état civil; dépôt de pièces; notoriété; dépôt de pièces; Monard, Jean; Sainson, Marguerite; Monard, Mesme; Monard, Louise; avocat; prêtre
  - Minutes. 1784, juin - 20 septembre, juin - 20 septembre 1784; MC/ET/XXII/41
    - Dépôt de pièces., 8 juin 1784; MC/ET/XXII/41
      Dépôt du mortuaire du sieur Dominique Daguerre, capitaine de navire, époux de Marie Duhalde, paroisse Notre Dame de Bidart en Labour, diocèse de Bordeaux.
      Testament déposé de Dominique Daguerre, capitaine de navire et héritier de Bernard Daguerre, maître en chirurgie, son frère.
      Notoriété constatant comme seuls héritiers de Dominique Daguerre, sa femme Marie Duhalde et Catherine Daguerre, leur fille
      acte d'état civil; dépôt de pièces; testament; dépôt de pièces; notoriété; dépôt de pièces; Daguerre, Dominique; Daguerre, Bernard (Héritier); Duhalde, Marie; Daguerre, Catherine; officier (armée)
    - Dépôt de pièces., 6 juillet 1784; MC/ET/XXII/41
      Dépôt du mortuaire de Monsieur Isaac du Bernet, avocat au parlement et ancien échevin en cette ville, époux de dame Marie Behic, paroisse Notre Dame de Bayonne.
      Dépôt du mortuaire de dame Marie Behic, veuve du sieur Isaac du Bernet, paroisse Notre Dame de Bayonne
      acte d'état civil; dépôt de pièces; Du Bernet, Isaac; Behic, Marie; avocat au parlement (Ancien Régime)
  - Minutes. 1784, 21 septembre - décembre, 21 septembre - décembre 1784; MC/ET/XXII/42
    - Dépôt de pièces., 29 décembre 1784; MC/ET/XXII/42
      Dépôt du mortuaire de Dominique Lejeal, paroisse de Magny, diocèse de Metz.
      Dépôt du mortuaire de Marguerite Lejeal, femme de François Didier, marbrier, paroisse de Marly.
      Dépôt du mortuaire de Barbe Lejeal, femme de François Sologne/Desologne, l'aîné, tisserand, paroisse de Marly.
      Acte de célébration de mariage déposé. entre Charles Vinot, fabricant de bas et Louise Catherine Foullon, paroisse de Saint Germain en Laye
      acte d'état civil; dépôt de pièces; Lejeal, Dominique; Lejeal, Marguerite; Lejeal, Barbe; Vinot, Charles; Foullon, Louise-Catherine; Didier, François (femme de); Sologne:Desologne L'aîné François (femme); tailleur de pierre; tisserand; fabricant d'accessoires vestimentaires
  - Minutes. 1785, janvier - mars, janvier - mars 1785; MC/ET/XXII/43
    - Dépôt de pièces concernant la famille Schoon, avocat au conseil souverain du Brabant., 7 janvier 1785; MC/ET/XXII/43
      Notoriété constatant les héritiers de Jean Baptiste Schoon, avocat au conseil souverain du Brabant.
      Dépôt du mortuaire du sieur Schoon, paroisse Saint Quentin de Louvin.
      Dépôt du mortuaire de Catherine Sassenus, paroisse Sainte Gertrude de Louvin.
      Dépôt du baptistaire de Catherine Dominique Levine Sassenus, paroisse Saint Pierre de Louvin
      notoriété; dépôt de pièces; acte d'état civil; dépôt de pièces; Pays-Bas; Louvain (Belgique); Schoon, Jean-Baptiste; Schoon (sieur); Sassenus, Catherine; Sassenus, Catherine-Dominique-Levine; avocat
    - Dépôt de pièces., 20 février 1785; MC/ET/XXII/43
      Dépôt du mortuaire de Charles Rémond de La Barre, ancien receveur au grenier à sel d'Arnay le Duc, paroisse Saint Laurent d'Arnay le Duc.
      Inventaire après décès du sieur de La Barre.
      Notoriété constatant le nombre des héritiers de Maître Louis Marotte Duvivier, de son vivant inspecteur des domaines du Roi et de demoiselle Marie Anne Elisabeth Duchesne son épouse.